【裁判字號】    97,消債更,984
【裁判日期】    971128
【裁判案由】    更生事件
【裁判全文】
臺灣臺北地方法院民事裁定           97年度消債更字第984號
聲  請  人
即債務人    甲○○
代  理  人  邱雅文律師
上列當事人因消費者債務清理事件聲請更生，本院裁定如下：
    主  文
債務人甲○○自中華民國九十七年十二月四日中午十二時起開始
更生程序。
命司法事務官進行本件更生程序。
    理  由
一、按法院開始更生程式之裁定，應載明其年、月、日、時，並
    即時發生效力。次按法院裁定開始更生或清算程式後，得命
    司法事務官進行更生或清算程式，必要時得選任律師、會計
    師或其他適當之自然人或法人一人為監督人或管理人，消費
    者債務清理條例（下稱消債條例）第3條、第42條第1項、第
    45 條第1項、第16條第1項分別定有明文。
二、本件聲請意旨略以：債務人前因與國泰世華商業銀行股份有
    限公司（下稱國泰世華銀行）、美商花旗銀行股份有限公司
    、荷商荷蘭銀行股份有限公司、渣打國際商業銀行股份有限
    公司、遠東國際商業銀行股份有限公司、萬泰商業銀行股份
    有限公司、台新國際商業銀行股份有限公司、慶豐商業銀行
    股份有限公司等多家金融機構訂立自用住宅貸款、消費借貸
    、信用卡契約，致積欠前開金融機構債務共計新臺幣（下同
    ）364萬1246元，但債務人於91年5、6月間受傷，致91年8月
    至93年7月間失業，無工作收入，失業期間債務人之母住院
    開刀，造成入不敷出，債務人乃向最大金融機構國泰世華銀
    行申請債務協商，該銀行提出之協商條件，每月應還款金額
    為1萬6000元，惟債務人目前每月收入僅2萬3000元，必須與
    兄弟姐妹共同負擔父母每月生活費3分之1，如依行政院主計
    處公告之臺北縣每人每月最低生活費支出為1萬1401元計算
    ，債務人每月共應負擔生活費1萬9001元，債務人之收入如
    扣除協商金額後，已無法維持最低基本生活，且其無擔保或
    無優先權之債務總額未逾1200萬元，復未經法院裁定開始清
    算程序或宣告破產，為此，提出本件更生之聲請，並請求准
    予停止強制執行程序等語。
三、經查，債務人主張之上開事實，業據其提出財產及收入狀況
    說明書、債權人清冊、財政部臺灣省北區國稅局財產歸屬資
    料清單、95、96年度綜合所得稅各類所得資料清單、財團法
    人金融聯合徵信中心當事人綜合信用報告、前置協商不成立
    通知書、戶籍謄本、健保費收據、醫療保險費收據、醫療費
    收據、水電費、瓦斯燃料費暨電話費收據及交通費統一發票
    等件為證，核閱屬實，此外，復查無債務人有消債條例第6
    條第3項、第8條或第46條各款所定駁回更生聲請之事由存在
    ，則債務人聲請更生，應屬有據，並依上開規定命司法事務
    官進行本件更生程序，爰裁定如主文。
中    華    民    國    97    年    11    月    28    日
              民事第二庭    法  官  鍾素鳳
上為正本係照原本作成。
本裁定不得抗告。
中    華    民    國    97    年    11    月    28    日
                            書記官  林玗倩


司法院資訊處製作；財團法人民間司法改革基金會備份。
